【裁判字號】    97,審易,199
【裁判日期】    970414
【裁判案由】    竊盜
【裁判全文】
臺灣高雄地方法院刑事判決             97年度審易字第199號
公  訴  人  臺灣高雄地方法院檢察署檢察官
被      告  丙○○
上列被告因竊盜案件，經檢察官提起公訴（96年度偵字第32986
號），嗣因被告於準備程序進行中就被訴事實為有罪陳述，經告
知簡式審判程序要旨並聽取當事人之意見後，本院裁定進行簡式
審判程序並判決如下：
    主  文
丙○○攜帶兇器竊盜，累犯，處有期徒刑捌月。
    事  實
一、丙○○前因竊盜案件，經本院96年度易字第569 號判決判處
    有期徒刑8 月確定；另因施用毒品案件，經本院96年度簡字
    第1179號判決判處有期徒刑4 月確定，前揭2 罪復經裁定減
    刑且定應執行有期徒刑5 月又15日，甫於民國96年8 月23日
    執行完畢出監。詎其猶不知悛悔，竟意圖為自己不法之所有
    ，於96年11月16日20時許，前往設於高雄市○○區○○路10
    號2 樓「新光人壽股份有限公司」，先以其在現場所拾獲客
    觀上足對人之生命、身體、安全構成威脅，具有危險性之兇
    器螺絲起子1 支，伸入開關箱縫隙觸動按鈕而開啟鐵捲門，
    繼而進入該址以徒手方式接續竊取如附表所示物品既遂。嗣
    於丙○○得手後欲離開該址之際，旋遭員警據報即時前往上
    址予以逮捕，進而查悉上情。
二、案經高雄市政府警察局新興分局報請臺灣高雄地方法院檢察
    署檢察官偵查起訴。
    理  由
一、本件被告丙○○所犯係刑法第321 條第1 項第3 款加重竊盜
    既遂罪，其法定刑為死刑、無期徒刑、最輕本刑為3 年以上
    有期徒刑以外之罪，於準備程序進行中被告就被訴事實為有
    罪陳述，由法官告知簡式審判程序要旨並聽取其與公訴人之
    意見，經被告同意適用簡式審判程序後，本院亦認無不得或
    不宜改依簡式審判程序進行之處，爰依刑事訴訟法第273 條
    之1 第1 項、第284 條之1 規定，本院裁定進行簡式審判程
    序，合先敘明。
二、前揭事實，各經證人丁○○、乙○○、戊○○、甲○○、己
    ○○等人於警詢中指證綦詳，並有贓物認領保管單5 紙在卷
    可稽，另扣得被告持以使用之螺絲起子1 支可資憑佐，復據
    被告迭於偵查及本院審理中均坦認上情不諱，足徵被告之自
    白核與事實相符，堪予採信。按刑法第321 條第1 項第3 款
    攜帶兇器加重竊盜罪，係以行為人攜帶兇器為其加重條件，
    此所謂兇器，其種類並無限制，凡客觀上足對人之生命、身
    體、安全構成威脅，具有危險性之兇器均屬之；且祇須行竊
    時攜帶此種具有危險性之兇器為已足，並不以攜帶之初即有
    行兇之意圖為必要。查被告所使用之螺絲起子長度約14公分
    ，整體為鐵質且兩端分別為一字與十字、俱屬尖銳一節，業
    據被告於審判中供承屬實，並有卷附扣案物品照片可佐，是
    該螺絲起子若用以攻擊人體，勢將造成人身傷害，綜此足認
    被告所持螺絲起子客觀上可對人之生命、身體、安全構成威
    脅，具有危險性，要屬刑法第321 條第1 項第3 款所定兇器
    無訛。揆諸前揭說明，被告攜帶客觀上可為兇器之螺絲起子
    而著手實施前揭竊盜犯行，業已該當刑法攜帶兇器加重竊盜
    罪之構成要件甚明。職是，本件事證明確，被告犯行洵堪認
    定，應依法論科。
三、核被告丙○○所為，係犯刑法第321 條第1 項第3 款加重竊
    盜既遂罪。公訴意旨雖認被告前揭所為另該當同條項第2 款
    毀越門扇或其他安全設備之加重條件云云。然審諸本件迭據
    被告自承係以扣案螺絲起子伸入開關箱觸動按鈕之方式開啟
    鐵捲門、並未有何強行撬開或破壞開關之舉，此外亦乏積極
    證據可資推認該等開關果有遭被告加以損毀而致令不堪用之
    情事，遂不得就此率爾為不利於被告之認定，遽謂其亦該當
    刑法第321 條第1 項第2 款所定加重條件，併予指明。又被
    告先後竊取如附表所示物品，乃係基於同一竊盜犯意及機會
    、在同一地點所為之接續行為，應論以接續犯。再者，被告
    前因竊盜、施用毒品等案件，經本院分別判處有期徒刑8 月
    、4 月確定，復經裁定減刑且定應執行有期徒刑5 月又15日
    ，於96年8 月23日執行完畢出監一節，有台灣高等法院被告
    前案記錄表1 件在卷足憑，是其前受有期徒刑執行完畢後、
    5 年內故意再犯本件法定刑為有期徒刑以上之罪，應論以累
    犯並依法加重其刑。本院審酌被告不思以己力謀生、反貪圖
    不勞而獲，任意竊取他人財物，並兼衡其品行、生活狀況、
    智識程度，與事後尚知坦承全部犯行、態度良好等一切情狀
    ，酌情量處如主文所示之刑，以資懲儆。此外，扣案螺絲起
    子1 支雖係被告持供實施本件犯罪所用之物，然既非其所有
    之物，爰不予宣告沒收，附此敘明。
據上論斷，應依刑事訴訟法第273 條之1 第1 項、第299 條第1
項前段，刑法第321 條第1 項第3 款、第47條第1 項，判決如主
文。
中    華    民    國    97    年    4     月    14    日
                  刑事第七庭  法  官 陳明呈
以上正本證明與原本無異。
如不服本判決應於收受本判決後10日內向本院提出上訴書狀，並
應敘述具體理由，如未敘述上訴理由者，應於上訴期間屆滿後20
日內補提理由書狀於本院（均須按他造當事人之人數附繕本）「
切勿逕送上級法院」。
中    華    民    國    97    年    4     月    14    日
                              書記官 林明忠
附錄本判決論罪科刑之法條：
中華民國刑法第321條
犯竊盜罪而有左列情形之一者，處6 月以上、5 年以下有期徒刑
：
  一、於夜間侵入住宅或有人居住之建築物、船艦或隱匿其內而
      犯之者。
  二、毀越門扇、牆垣或其他安全設備而犯之者。
  三、攜帶兇器而犯之者。
  四、結夥三人以上而犯之者。
  五、乘火災、水災或其他災害之際而犯之者。
  六、在車站或埠頭而犯之者。
前項之未遂犯罰之。
附表：
┌──┬─────────────────────┬──────┐
│編號│ 所竊物品名稱、數量                       │所有人姓名  │
├──┼─────────────────────┼──────┤
│  │紅包袋1只（內有現金新台幣168元）          │  丁○○    │
├──┼─────────────────────┼──────┤
│  │華碩牌筆記型電腦（型號L4000 、銀灰色）1台 │  乙○○    │
├──┼─────────────────────┼──────┤
│  │華碩牌筆記型電腦（型號M2400E、銀灰色）1台 │  戊○○    │
├──┼─────────────────────┼──────┤
│  │現金新台幣2046元                          │  甲○○    │
├──┼─────────────────────┼──────┤
│  │隨身碟1 支                                │  己○○    │
└──┴─────────────────────┴──────┘


司法院資訊處製作；財團法人民間司法改革基金會備份。
